【裁判字號】    94,簡上,879
【裁判日期】    950216
【裁判案由】    毒品危害防制條例
【裁判全文】
臺灣高雄地方法院刑事判決             94年度簡上字第879號
上  訴  人  臺灣高雄地方法院檢察署檢察官
被      告  乙○○
上列上訴人因被告違反毒品危害防制條例案件，不服本院高雄簡
易庭中華民國94年9 月20日94年度簡字第4711號所為第一審判決
（聲請簡易判決處刑書案號：臺灣高雄地方法院檢察署94年度毒
偵字第4865號及移送併辦：94年度毒偵字第5504號），提起上訴
並移送併案審理（94年度毒偵字第8194號），本院管轄之第二審
合議庭判決如下：
    主  文
原判決撤銷。
乙○○連續施用第二級毒品，處有期徒刑陸月，如易科罰金，以
參佰元折算壹日。扣案之第二級毒品甲基安非他命壹小包（驗前
毛重零點貳公克，驗後毛重零點壹公克，含殘留甲基安非他命無
法剝離之包裝袋壹個）、壹小包（驗前毛重零點貳參公克，驗後
毛重零點壹捌公克，含殘留甲基安非他命無法剝離之包裝袋壹個
）、玻璃吸食器貳組，均沒收銷燬之；玻璃吸食器貳組、安非他
命夾鏈袋壹包，均沒收之。
    事  實
一、乙○○前於民國92年間因施用毒品案件，經臺灣高雄少年法
    院以92度少調字第608 號裁定送觀察、勒戒後，認無繼續施
    用毒品傾向，於92年7 月24日執行完畢釋放，並於同年月28
    日經該院裁定不付審理。詎仍不知戒絕毒癮，明知甲基安非
    他命係毒品危害防制條例第2 條第2 項第2 款之第二級毒品
    ，竟於上開觀察、勒戒執行完畢釋放後5 年內，基於施用第
    二級毒品甲基安非他命之概括犯意，自94年5 月26日上午8
    時42分許（即為警採尿時）起回溯96小時內之某時起，至94
    年8 月21日凌晨2 時許，在友人濮柔諭位於高雄市前鎮區○
    ○○路963 號10樓之1 之住處，以將甲基安非他命置於玻璃
    吸食器內燒烤吸取其煙霧之方式，連續施用第二級毒品甲基
    安非他命共3 次。
二、嗣其先為警於94年5 月25日晚上10時許，持本院核發搜索票
    前往上址搜索，當場扣得第二級毒品甲基安非他命1 小包（
    驗前毛重0.2 公克，驗後毛重0.1 公克）、玻璃吸食器2 組
    ；復於同年7 月2 日晚上8 時20分許，又為警在上址查獲，
    並扣得第二級毒品甲基安非他命1 小包（驗前毛重0.23公克
    ，驗後毛重0.18公克）、吸食器1 組；再於嗣於同年8 月24
    日下午4 時10分許，為警在上址查獲，並扣得安非他命夾鏈
    袋1 包、吸食器1 組，將其尿液送驗，結果3 次均呈甲基安
    非他命陽性反應，如悉上情。
三、案經高雄市政府警察局前鎮分局報請臺灣高雄地方法院檢察
    署檢察官偵查起訴及移送併案審理。
    理  由
一、上揭事實，已據被告乙○○於本院審理中坦承不諱，且其於
    94 年5月26日、94年7 月3 日及94年8 月24日所採驗之尿液
    ，經均送往高雄市立凱旋醫院以GC/MS 方法（氣相層析/ 質
    譜儀法）檢驗，結果均確呈第二級毒品甲基安非他命之陽性
    反應，此有該醫院94年6 月6 日檢體編號I-263 號、94年7
    月11日檢體編號G-188 號、94年9 月12日檢體編號G-242 號
    濫用藥物尿液檢驗報告各1 紙在卷可憑（見94年度毒偵字第
    4865號卷第9 頁、94年度毒偵字第5504號卷第18頁、94年度
    毒偵字第8194號卷第12頁），又扣案之不明晶體2 小包，經
    送高雄醫學大學附設中和紀念醫院檢驗結果，結果確呈第二
    級毒品甲基安非他命之陽性反應，此有該醫院94年8 月9 日
    報告編號0000-000、0000-000號之檢驗報告存卷可參（見94
    年度簡字第4711號卷第17頁、94年度簡上字第879 號卷第25
    頁），另扣案之安非他命吸食器其中2 組，經送驗結果，亦
    呈甲基安非他命陽性反應，此有高雄醫學大學附設中和紀念
    醫院編號94年8 月9 日報告編號0000 -000 號、94年11月22
    日報告編號0000-000號檢驗報告各1 紙附卷可證（見94年度
    簡字第4711號卷第18頁、94年度簡上字第879 號卷第26頁）
    ，足認被告上開自白確與事實相符，洵堪採為認定被告犯罪
    之依據。
二、又被告前於92年間因施用毒品案件，經臺灣高雄少年法院以
    92 度 少調字第608 號裁定送觀察、勒戒後，認無繼續施用
    毒品傾向，於92年7 月24日執行完畢釋放，並於同年月28日
    經該院裁定不付審理等情，有本院被告院內索引卡紀錄表、
    臺灣高等法院被告前案紀錄表、被告刑案資料查註紀錄表、
    全國施用毒品案件紀錄表各1 份在卷可稽，是以被告於強制
    戒治執行完畢釋放後5 年內，再為本件施用毒品犯行，自應
    依法論罪科刑。是以本件事證明確，被告犯行堪以認定。
三、查甲基安非他命係毒品危害防制條例第2 條第2 項第2 款所
    稱之第二級毒品，核被告所為，係違反毒品危害防制條例第
    10條第2 項之施用第二級毒品罪。其持有第二級毒品後進而
    施用，持有之低度行為為施用毒品之高度行為所吸收，不另
    論罪。又被告先後3 次施用第二級毒品犯行，時間緊接、手
    法相同，顯係觸犯構成要件相同之罪，為連續犯，應依刑法
    第56條之規定，論以一罪，並加重其刑。檢察官雖僅就被告
    於94年5 月26日採尿前施用第二級毒品1 次之犯行加以起訴
    ，惟其餘被告所為施用第二級毒品部分既與經起訴之部分有
    連續犯之裁判上一罪之關係，已如前述，其經檢察官移送併
    案，本院自得一併予以審判，併此敘明。
四、原審予以論罪科刑，固非無見，惟原審僅就被告於94年5 月
    26日至94年7 月2 日為警查獲施用第二級毒品犯行加以審判
    ，而未及就被告所為其他具連續犯之裁判上一罪之部分一併
    審理，容有未洽，上訴人就此部分提起上訴，非無理由，爰
    由本院將原判決予以撤銷，另為適法之判決。爰審酌被告前
    已因施用毒品案件經觀察、勒戒，本應徹底戒除毒癮，不料
    其竟仍繼續施用毒品，顯見其毫無戒除毒害之決心，實應將
    之長期隔離日常所處環境，以求斷絕毒害之誘惑，惟念其施
    用毒品乃自戕一己之身體健康，並具有病患性人格之特質，
    行為本身對社會所造成之危害並非直接、鉅大，且犯後坦承
    犯行等一切情狀，量處如主文所示之刑，並諭知易科罰金之
    折算標準，以資懲儆。
五、末按查獲之第一、二級毒品及專供製造或施用第一、二級毒
    品之器具，不問屬於犯人與否，均沒收銷燬之，毒品危害防
    制條例第18條第1 項前段定有明文。扣案之不明晶體2 小包
    ，經送高雄醫學大學附設中和醫院檢驗，結果呈第二級毒品
    甲基安非他命之陽性反應，已如上述，且該包裝袋因與其內
    之毒品業已無法析離，應將之同視為第二級毒品，從而不問
    屬於犯人與否，爰併依上開規定宣告沒收銷燬之。而鑑驗所
    耗損之毒品，既已費失，自無庸宣告沒收銷燬。扣案之玻璃
    吸食器其中2 組，其上均殘留有第二級毒品甲基安非他命，
    業如前述，衡情上開物品與毒品間已難剝離，自應整體視之
    為第二級毒品，亦依毒品危害防制條例第18條第1 項前段規
    定，均併予宣告沒收銷燬之。另扣案之玻璃球吸食器2 組、
    安非他命夾鏈袋1 包，均為被告所有，均供施用毒品所用之
    物，業據被告供明在卷（見94年度簡上字第879 號卷第69頁
    ），惟無證據證明係專供施用毒品使用，故非屬毒品危害防
    制條例第18條第1 項前段規定之專供施用毒品之器具，另依
    刑法第38條第1 項第2 款規定，均併予宣告沒收。至員警雖
    於94年5 月25日晚上10時許，搜索同案被告濮柔諭上開住處
    時，另行於濮柔諭使用之房間內扣得第二級毒品甲基安非他
    命1 包（驗前毛重0.2 公克、驗後毛重0.1 公克）、玻璃吸
    食器2 支、玻璃瓶1 個、塑膠鏟管3 支，復於同年7 月2 日
    晚上8 時20分許搜索上址時，在該址某房間內扣得第一級毒
    品海洛因1 小包，惟被告否認該等物品係供其施用本件第二
    級毒品之物，卷內亦無證據證明該等物品與本案有何關聯，
    爰均不予宣告沒收銷燬或沒收，附此敘明。
據上論斷，應依刑事訴訟法第455 條之1 第1 項、第3 項、第36
9 條第1 項前段、第364 條、第299 條第1 項前段，毒品危害防
制條例第10條第2 項、第18條第1 項前段，刑法第11條、第56條
第41條第1 項前段、第38條第1 項第2 款，罰金罰鍰提高標準條
例第2 條，判決如主文。
本案經檢察官甲○○到庭執行職務。
中    華    民    國    95    年    2     月    16    日
                  刑事第三庭  審判長法  官   張意聰
                                    法  官   施添寶
                                    法  官   錢衍蓁
以上正本證明與原本無異。
不得上訴。
中    華    民    國    95    年    2     月    16    日
                                    書記官   鄭淑臻
附錄本案論罪科刑法條全文：
毒品危害防制條例第10條第2 項
施用第二級毒品者，處3 年以下有期徒刑。


司法院資訊處製作；財團法人民間司法改革基金會備份。
